# 国有企业是否可以依据组通字〔 20172017 〕 3838 号文件预提党组织工作经费

提问人：奔跑城里 时间：2020-01-06 16:03:13
国有企业是否可以依据组通字〔 20172017 〕〕 3838 号文件预提党组织工作经费？
《中共中央组织部财政部 国务院国资委党委国家税务总局关于国有企业党组织工作经费问题的通知》(组通字〔 2017 〕 38 号)规定
一、国有企业（包括国有独资、全资和国有资本绝对控股、相对控股企业）党组织工作经费主要通过纳入管理费用、党费留存等渠道予以解决。纳入管理费用的部分，一般按照企业上年度职工工资总额1%的比例安排，每年年初由企业党组织本着节约的原则编制经费使用计划，由企业纳入年度预算。
二、纳入管理费用的党组织工作经费，实际支出不超过职工年度工资薪金总额1%的部分，可以据实在企业所得税前扣除。年末如有结余，结转下一年度使用。累计结转超过上一年度职工工资总额2%的，当年不再从管理费用中安排。 问题：国有企业是否可以依据以上文件预提党组织工作经费？
谢谢！

回答人：chenyiwei
上述文件只是要求每年保证有一定的资金额度用于党组织工作经费，但并未直接要求预提。就会计准则角度而言，针对未来发生的支出所作的准备不属于与“现时义务”相关，故不符合负债的定义和确认条件，所以不应采用预提的方式进行管理。
建议单独在管理费用科目下设置单独明细科目，按文件规定的列支范围归集和核算已发生的支出，并与年初编制的预算随时核对，如有偏差则及时调整。